Minutes et répertoires du notaire François Paul HUILLIER, 15 décembre 1831 - 24 mars 1863 (étude VI)
Archives nationales
- Répertoire(s) de François Paul HUILLIER, 16 février 1831 - 22 mai 1868; MC/RE/VI/27 - MC/RE/VI/30
  - Répertoire. 1839, 10 juillet - 1850, 23 octobre, 10 juillet 1839 - 23 octobre 1850; MC/RE/VI/28
    - Inventaire après décès de Edmée Pion, épouse de Louis-Constantin-Joseph Leducq, veuve de Marie-Barthélemy Roger, décédée le 14 avril 1846, boulevard Poissonnière, n° 6., 25 avril 1846
      inventaire après décès; Poissonnière (boulevard); Pion, Edmée; Leducq, Louis Constantin Joseph; Roger, Marie Barthélemy
    - Société générale des paquebots créée par Joseph-Patrice Dubourg, pour le service complet des paquebots à vapeur de la Méditerranée., 23 mai 1846
      acte de société; Dubourg, Joseph Patrice
    - Inventaire après décès de Nicolas-Augustin Beigner, décédé le 17 avril 1846 à Meaux., 6 juin 1846
      inventaire après décès; Meaux (Seine-et-Marne); Beigner, Nicolas-Augustin
    - Inventaire après décès de Antoine-Marie Xavier de Jean, décédé le 28 février 1846, rue Saint-Geroges, n° 3. Subst. Me Lejeune., 3 juillet 1846
      inventaire après décès; Saint-Georges (rue); Xavier de Jean, Antoine-Marie
    - Inventaire après décès de Jean-Guillaume-Amédée George, décédé le 25 juillet 1846 aux Eaux Bonnes près Pau (Basses Pyrénées), 2 septembre 1846
      25 février 1847, liquidation, Léontine-Augustine Rousseau, sa veuve, rue Saint-Lazare, n° 34.
      inventaire après décès; Eaux-Bonnes (Pyrénées-Atlantiques); Saint-Lazare (rue); Pau (Pyrénées-Atlantiques); George, Jean-Guillaume-Amédée; Rousseau, Léontine-Augustine
    - Inventaire après décès de Marianne Tisserand, épouse de Samuel Chantrant, décédée le 21 août 1846 au Collège de France., 15 septembre 1846
      inventaire après décès; Tisserand, Marianne; Chantrant, Samuel
    - Société par Léonce-Alfred-Denis-Hector Adam, fondée sous la dénomination La Garonne, compagnie anonyme d'assurances., 24 septembre 1846
      acte de société; Adam, Léonce Alfred Denis Hector
    - Inventaire après décès de Anne-Joséphine Sauvage, veuve de Augustin-Jacob Landré-Beauvais, décédée le 21 août 1846, rue Sainte-Catherine, n° 14., 4 novembre 1846
      inventaire après décès; Sainte-Catherine (rue); Sauvage, Anne-Joséphine; Landré-Beauvais, Augustin-Jacob
    - Inventaire après décès de Julie-Sophie Cormeray, épouse de Jean-Baptiste Foucaud, décédée le 10 novembre 1846, à Montreuil-sous-Bois., 30 novembre 1846
      inventaire après décès; Montreuil (Seine-Saint-Denis); Cormeray, Julie-Sophie; Foucaud, Jean-Baptiste
    - Inventaire après décès de Cécile Dupuis, propriétaire, décédée le 19 novembre 1846, rue de Verneuil, n° 32., 19 décembre 1846
      20 janvier 1847, liquidation.
      inventaire après décès; Verneuil (rue de); Dupuis, Cécile
    - Inventaire après décès de Aimée-Marguerite Gipouloü, veuve de Claude-Louis Boblet, décédée le 17 décembre 1846, rue Saint-André des Arts, n° 17., 5 janvier 1847
      inventaire après décès; Saint-André-des-Arts (rue); Gipouloü, Aimée-Marguerite; Boblet, Claude-Louis
    - Procès-verbal d'enchères, à la requête de Louis-Eugène Mercier, pour parvenir à la vente de la propriété littéraire de divers ouvrages., 7 janvier 1847
      Mercier, Louis Eugène
    - Inventaire après décès de Louis Cellestin, décédé en février 1846, rue Saint-Lazare, n° 95., 12 janvier 1847
      inventaire après décès; Saint-Lazare (rue); Cellestin, Louis
    - Inventaire après décès de Eugène-Michel Lachaise, rue Meslay, n° 22., 13 janvier 1847
      inventaire après décès; Meslay (rue); Lachaise, Eugène-Michel
    - Société entre Louis-Adel Dochez et autres pour la publication, l'édition et la vente d'un nouveau dictionnaire français., 20 janvier 1847
      acte de société; Dochez, Louis Adel
    - Société entre Nicolas-Adolphe Lapeyre et autres pour l'établissement d'une manufacture de papiers peints à Madrid (espagne)., 21 janvier 1847
      acte de société; Madrid (Espagne); Lapeyre, Nicolas Adolphe; commerçant
    - Inventaire après décès de Pierre Lebon, décédé le le 2 mars 1846 à Villers Cotterets., 26 janvier 1847
      inventaire après décès; Villers-Cotterêts (Aisne); Lebon, Pierre
    - Inventaire après décès de Julie-Sophie Clauderet, décédée le 17 janvier 1847, rue de Gaillon, n° s 18 et 20., 29 janvier 1847
      inventaire après décès; Gaillon (rue); Clauderet, Julie-Sophie
    - Inventaire après décès de Xavier-Adrien Martin, décédé le 1er février 1847, rue Boursault, n° 10., 11 février 1847
      inventaire après décès; Boursault (rue); Martin, Xavier-Adrien
    - Inventaire après décès de Louis-Jean-Marie Marcotte, décédé le 21 février 1847 à Ormesson commune de Deuil (Seine-et-Oise), et de Anne-Marie Lucot, son épouse, décédée le 18 décembre 1846., 2 mars 1847
      26 octobre 1847, liquidation.
      inventaire après décès; Deuil-la-Barre (Val-d'Oise); Marcotte, Louis-Jean-Marie; Lucot, Anne-Marie
    - Inventaire après décès de Charles Paffe, décédé le 9 février 1847, rue du Jardinet, n° 13., 8 mars 1847
      inventaire après décès; Jardinet (rue du); Paffe, Charles
    - Inventaire après décès de Antoine Dumoulin, décédé le 27 mars 1847, rue de la Tonnellerie, n° 7., 14 avril 1847
      inventaire après décès; Tonnellerie (rue de la); Dumoulin, Antoine
    - Inventaire après décès de Hélène-Désirée Baillardel de Larcinty veuve de Jean-Pierre Du Buc de Saint-Prix, décédée le 6 mars 1847, rue Royale Saint-Honoré, n° 16., 27 avril 1847
      inventaire après décès; Royale (rue); Baillardel de Larcinty, Hélène-Désirée; Du Buc de Saint-Prix, Jean-Pierre
    - Suite de l'inventaire après décès (subst. Me Grandidier) de Charles-Othon-Frédéric-Jean-Baptiste comte de Clarac, décédé le 20 janvier 1847, rue de Miromesnil, n° 7., 25 mai 1847
      inventaire après décès; Miromesnil (rue de); Clarac, Charles-Othon-Frédéric-Jean-Baptiste de
    - Inventaire après décès de Marie-Madeleine Origny, veuve de Jean-Pierre Besombes, décédée le 23 mai 1847, rue de Belzunce, n° 30., 8 juin 1847
      inventaire après décès; Belzunce (rue de); Origny, Marie-Madeleine; Besombes, Jean-Pierre
    - Inventaire après décès de Pierre Maigne, décédé le 29 novembre 1846, rue de la Roquette, n° 13., 11 juin 1847
      inventaire après décès; Roquette (rue de la); Maigne, Pierre
    - Inventaire après déclaration d'absence de Honoré Bauché, ancien soldat des armées françaises aux 9e et 6e régiments de hussards., 22 juin 1847
      inventaire; Bauché, Honoré; militaire du rang
    - Inventaire après décès de Victoire Habert, veuve en 1ères noces de Louis-François Lanson, épouse de Louis-Alexandre Desfontaines, décédée le 8 mai 1847., 7 juillet 1847 - 17 juillet 1847
      Me Jamin.
      inventaire après décès; Habert, Victoire; Desfontaines, Louis-Alexandre; Lanson, Louis-François
    - Inventaire après décès de Jean-Honoré Guilleret, décédé le 18 mai 1847 à Nogent-sur-Marne., 16 juillet 1847
      inventaire après décès; Nogent-sur-Marne (Val-de-Marne); Guilleret, Jean-Honoré
    - Inventaire après interdiction (substituant Me Grandidier) de Jean-Baptiste Roycourt, rue Hauteville, n° 28., 22 juillet 1847
      inventaire; Hauteville (rue d'); Roycourt, Jean-Baptiste
    - Société entre Pierre-Eugène-Roch Coquelin et autres pour entreprise de travaux de miroiterie à faire au domaine privé du roi et de la famille royale., 24 juillet 1847
      acte de société; Coquelin, Pierre Eugène Roch; Louis-Philippe Ier (roi des Français, 1773-1850); miroitier
    - Inventaire après décès de Jean Canat, décédé le 18 mai 1847., 28 juillet 1847
      inventaire après décès; Canat, Jean
    - Inventaire après décès de François Viala Hautecoeur, décédé le 22 avril 1847, rue Grange Batelière, n° 8., 30 juillet 1847
      inventaire après décès; Grange-Batelière (rue de la); Viala Hautecoeur, François
    - Inventaire après décès de Marie-Josèphe Leblanc, veuve de Louis-Victor-Hippolyte Lequery, décédée le 21 juin 1847, rue des Quatre Fils, n° 17., 31 juillet 1847
      inventaire après décès; Quatre-Fils (rue des); Leblanc, Marie-Josèphe; Lequery, Louis-Victor-Hippolyte
    - Inventaire après décès (substituant Me Lejeune) de Edouard Perignon, place Vendôme, n° 16., 13 août 1847
      inventaire après décès; Vendôme (place); Perignon, Edouard
    - Inventaire après décès de Jean Fuzerot, marchand de vins, décédé le 14 août 1847, rue de la Victoire, n° 36., 28 août 1847
      inventaire après décès; Victoire (rue de la); Fuzerot, Jean; commerçant
    - Inventaire après décès de Jean Riondelet, décédé le 25 août 1847, rue Croix des Petits-Champs, n° 41., 7 septembre 1847
      inventaire après décès; Croix-des-Petits-Champs (rue); Riondelet, Jean
    - Inventaire après décès de Claude-Antoine-Romain-Constance Laire, décédé le 17 août 1847 à Grenelle, rue Fondary, n° 20., 10 septembre 1847
      inventaire après décès; Fondary (impasse); Laire, Claude-Antoine-Romain-Constance
    - Inventaire après décès (substituant Me Grandidier) de Jean-Louis-Joseph comte de Fering, rue de Tivoli, n° 20., 22 septembre 1847
      inventaire après décès; Tivoli (rue de); Fering, Jean-Louis-Joseph de
    - Cession par François-Amédée Meunier, à Provins, à Constant-Amédée Mocquard, rue Saint-Lazare, n° 8, de son office de notaire à Provins (Seine-et-Marne)., 28 septembre 1847
      cession; Saint-Lazare (rue); Provins (Seine-et-Marne); Meunier, François Amédée; Mocquard, Constant Amédée; notaire
    - Inventaire après interdiction de François-Marie Foisy, rue Vanneau, n° 29, et actuellement retenu à l'hospice de Bicêtre., 29 septembre 1847
      inventaire; Le Kremlin-Bicêtre (Val-de-Marne); Vaneau (rue); Foisy, François-Marie
    - Inventaire après décès de Marie-Anne Bérin, veuve de François Caumont, décédée le 13 septembre 1847, rue du Vieux Colombier, n° 5., 15 octobre 1847
      inventaire après décès; Vieux-Colombier (rue du); Bérin, Marie-Anne; Caumont, François
    - Inventaire après décès de Henri-Auguste-Alfred Vandergracht, décédé le 26 septembre 1847, rue de la Victoire, n° 58., 27 novembre 1847
      inventaire après décès; Victoire (rue de la); Vandergracht, Henri-Auguste-Alfred
    - Inventaire après décès de Constantine-Josèphe Leclercq, épouse de Jean Gallois, décédée le 19 octobre 1847, rue de l'Echiquier, n° 20., 29 novembre 1847
      14 décembre 1847, procès-verbal d'enchère d'un fonds d'herboristerie.
      inventaire après décès; Echiquier (rue de l'); Leclercq, Constantine-Josèphe; Gallois, Jean; herboriste
    - Inventaire après décès de Claude-François Pépin, décédé le 10 novembre 1847, cour des Miracles, n° 6., 13 décembre 1847
      29 décembre 1847, prorogation par Victoire Gouyon, sa veuve.
      inventaire après décès; Miracles (cour des); Pépin, Claude-François; Gouyon, Victoire
    - Inventaire (substituant Me Boissel) concernant la communauté entre Jacques-Philippe Letellier, rue de Buci, n° 8 et 10, et Mélanie-Gabrielle Vacherot, son épouse., 27 décembre 1847
      Me Boissel.
      inventaire; Buci (rue de); Letellier, Jacques-Philippe; Vacherot, Mélanie-Gabrielle
    - Inventaire après décès de Michel-Auguste Durand, décédé le 16 novembre 1847, rue Laffitte, n° 18., 28 décembre 1847
      28 avril 1848, renonciation par sa veuve Clémentine Flaust, rue louis Le Grand, n° 10.
      inventaire après décès; Laffitte (rue); Louis-Le-Grand (rue); Durand, Michel-Auguste; Flaust, Clémentine
    - Société entre Thomas Graham et autres pour l'exploitation d'un nouveau système de sauvetage., 24 janvier 1848
      acte de société; Graham, Thomas
    - Inventaires après décès de Jean-Baptiste Durand et de Marie-Françoise Bonnel, sa veuve, à Montmartre, rue des Dames, n° 5., 3 février 1848
      inventaire après décès; Montmartre (ancienne commune); Dames (rue des); Durand, Jean-Baptiste; Bonnel, Marie-Françoise
    - Inventaire après décès de Marie-Aurélie Bouvot, épouse de Jean-André Charrier, décédée le 19 janvier 1848, aux Ternes, rue d'Armaillé, n° 5., 9 février 1848
      inventaire après décès; Armaillé (rue d'); Neuilly-sur-Seine (ancienne commune); Ternes (quartier); Bouvot, Marie-Aurélie; Charrier, Jean-André
    - Inventaire après décès de Marie-Philiberte Briard, épouse de Cyrille Letellier, décédée le 10 septembre 1847 à Boulogne près Paris., 26 février 1848
      inventaire après décès; Boulogne-Billancourt (Hauts-de-Seine); Briard, Marie-Philiberte; Letellier, Cyrille
    - Inventaire après décès de Victoire-Pauline Piat, épouse de Félix-Antoine Dien, rue de l'Odéon, n° 31 bis, décédée le 18 janvier 1848., 12 mars 1848
      inventaire après décès; Odéon (rue de l'); Piat, Victoire-Pauline; Dien, Félix-Antoine
    - Inventaire après décès de Maximilien Dubois Descours de La Maisonfort, rue Cadet, n° 25, décédé le 25 mars 1848., 10 avril 1848
      inventaire après décès; Cadet (rue); Dubois Descours de La Maisonfort, Maximilien
    - Inventaire après décès de Elie Bouriaud, décédé le 21 mars 1848, rue du Temple, n° 137 bis., 12 avril 1848
      inventaire après décès; Temple (rue du); Bouriaud, Elie
    - Inventaire après décès de Louis-Joseph-Eugène Picard, décédé le 3 février 1848, rue de l'Echiquier, n° 15., 19 avril 1848
      inventaire après décès; Echiquier (rue de l'); Picard, Louis-Joseph-Eugène
    - Inventaire après décès de Marie Douillet, veuve de Florent-Alexandre Bouquet, décédée le 20 avril 1848, rue Grange Batelière, n° 1., 10 mai 1848
      inventaire après décès; Grange-Batelière (rue de la); Douillet, Marie; Bouquet, Florent-Alexandre
    - Inventaire après décès de Appoline Ségaux, veuve de Eloi Labarre, décédée le 15 mars 1848 à Vitry-sur-Seine., 16 mai 1848
      inventaire après décès; Vitry-sur-Seine (Val-de-Marne); Ségaux, Appoline; Labarre, Eloi
    - Inventaire après décès de Louise-Stéphanie-Napoléon Bertrand de Boucheporn, épouse de Benjamin Nadault de Buffon, décédée le 28 décembre 1847, rue de Grenelle Saint-Germain, n° 67 bis., 22 mai 1848
      inventaire après décès; Grenelle (rue de); Bertrand de Boucheporn, Louise-Stéphanie-Napoléon; Nadault de Buffon, Benjamin
    - Inventaire après décès de Pierre Murat, décédé le 25 décembre 1847., 24 mai 1848
      10 juin 1848, procuration de Marie-Pauline Meneval, sa veuve, rue Blanche, n° 36.
      inventaire après décès; Blanche (rue); Murat, Pierre; Meneval, Marie-Pauline
    - Inventaire après décès de Robert-Marie Ruffin, rue de la Paix, n° 8., 27 mai 1848
      30 décembre 1848, liquidation, Clémence-Edmée-Louise Gales, sa veuve, rue de la Paix, n° 2.
      inventaire après décès; Paix (rue de la); Ruffin, Robert-Marie; Gales, Clémence-Edmée-Louise
    - Inventaire après décès de Jean-Pierre Bamps, décédé le 5 juin 1848, rue du Helder., 21 juin 1848
      inventaire après décès; Helder (rue du); Bamps, Jean-Pierre
    - Inventaire après décès (substituant Me Lejeune) de Désiré-Louis-Auguste Petit, décédé le 6 juillet 1848, rue du Pélican, n° 20., 15 juillet 1848
      inventaire après décès; Pélican (rue du); Petit, Désiré-Louis-Auguste
    - Inventaire après décès (substituant Me Lejeune) de Pierre-François-Chrysostôme Delattre, à Batignolles Monceaux, cité de la Fontaine, n° 10., 25 juillet 1848
      inventaire après décès; Batignolles-Monceaux (ancienne commune); Fontaine (cité de la); Delattre, Pierre-François-Chrysostôme
    - Inventaire après décès de Céline-Rosalie Lefranc, épouse de Jean-Louis Berthonneau, décédée le 11 mars 1848, rue de Vaugirard, n° 145., 23 août 1848
      inventaire après décès; Vaugirard (rue de); Lefranc, Céline-Rosalie; Berthonneau, Jean-Louis
    - Inventaire après décès de Rosalie-Adèle Fleschelle, épouse de Jean-Nicolas Libert, décédée le 23 ou 28 août 1847, rue du Caire, n° 6 et 8. Continuation le même jour par Me Mouchet substituant Me Huillier (RE/XX/17)., 24 août 1848
      inventaire après décès; Caire (rue du); Fleschelle, Rosalie-Adèle; Libert, Jean-Nicolas
    - Inventaire après décès de Louis-Alfred Jeanson, décédé le 13 juillet 1848, rue Saint-Lazare, n° 54., 15 septembre 1848
      inventaire après décès; Saint-Lazare (rue); Jeanson, Louis-Alfred
    - Inventaire après décès de Rosalie-Pétronille Plasse, épouse de Louis-Alexis Grandjean, décédée le 15 juin 1848, rue Saint-Antoine, n° 209., 16 septembre 1848
      inventaire après décès; Saint-Antoine (rue); Plasse, Rosalie-Pétronille; Grandjean, Louis-Alexis
    - Inventaire après décès de Alexandrine-Adélaïde Poittevin, épouse de Augustin-Pierre Caillemer, décédée le 18 juin 1848, rue Saint-Antoine, n° 170., 7 octobre 1848
      inventaire après décès; Saint-Antoine (rue); Poittevin, Alexandrine-Adélaïde; Caillemer, Augustin-Pierre
    - Acte de société (Me Jamin) entre Nicolas-Jacques Drien et autres pour le vente de meuble d'ébénisterie., 25 octobre 1848
      acte de société; Drien, Nicolas Jacques; ébéniste
    - Acte de société (Me Jamin) entre Jean-Baptiste Portier et autres pour la fabrication de coutellerie., 26 octobre 1848
      acte de société; Portier, Jean-Baptiste; forgeron
    - Inventaire après décès de Marie-Catherine-Victoire Thirouin, veuve de Pierre-Nicolas Julien, décédée le 8 octobre 1848, rue de Seine, n° 37., 27 octobre 1848
      inventaire après décès; Seine (rue de); Thirouin, Marie-Catherine-Victoire; Julien, Pierre-Nicolas
    - Inventaire après décès de Jules Jamin, décédé le 19 octobre 1848, rue de la Chaussée d'Antin, n° 36., 27 octobre 1848
      inventaire après décès; Chaussée-d'Antin (rue de la); Jamin, Jules
    - Acte de société entre Joseph Petit Gudenchet et autres pour l'exploitation d'une teinturerie de soie., 28 octobre 1848
      acte de société; Petit-Gudenchet, Joseph; teinturier blanchisseur
    - Etablissement de propriété de l'usine à gaz de Compiègne appartenant à la société Fontaine et compagnie., 31 octobre 1848
      Compiègne (Oise)
    - Inventaire après décès de Simon Quelin dit Bijotte, décédé le 8 août 1848, rue du Helder, n° 23., 13 novembre 1848
      inventaire après décès; Helder (rue du); Quelin dit Bijotte, Simon
    - Inventaire après décès de Pierre-Jean-Jules Lachauvelaye, décédé le 3 novembre 1848, rue Rochechouart, n° 37., 27 novembre 1848
      13 janvier 1849, liquidation, Eugénie Dupont, son épouse.
      inventaire après décès; Rochechouart (rue de); Lachauvelaye, Pierre-Jean-Jules; Dupont, Eugénie
    - Association (Me Jamin) entre Jean Metreau, à Bordeaux, et autres, pour l'impression typographique., 28 novembre 1848
      acte de société; Bordeaux (Gironde); Metreau, Jean; imprimeur
    - Inventaire après décès (Me Jamin) de Augustine-Pauline Duchesne, épouse de Adolphe Bilordeau, décédée le 30 octobre 1848, rue Fontaine au Roi, n° 49., 8 décembre 1848
      inventaire après décès; Fontaine-au-Roi (rue de la); Duchesne, Augustine-Pauline; Bilordeau, Adolphe
    - Association (Me Jamin) Durand et Compagnie pour la fabrication du drap tricot., 14 décembre 1848
      acte de société; Durand (M.); fabricant d'accessoires vestimentaires; tisserand
    - Société (Me Jamin) entre Louis-Auguste Preve et autres pour l'exploitation d'une imprimerie., 15 décembre 1848
      acte de société; Preve, Louis Auguste; imprimeur
    - Inventaire après décès de Angélique-Sophie Colmet de Santerre, épouse de Etienne-François Delanneau, rue des Prés Saint-Gervais, n° 21., 27 décembre 1848
      inventaire après décès; Pré-Saint-Gervais (rue du); Colmet de Santerre, Angélique-Sophie; Delanneau, Etienne-François
    - Inventaire après décès de Alexandre-Nicolas Mathieu, décédé le 26 décembre 1848, rue de Crussol, n° 5., 31 janvier 1849
      inventaire après décès; Crussol (rue de); Mathieu, Alexandre-Nicolas
    - Inventaire après décès de Pierre Porché, décédé le 16 janvier 1849, rue Neuve-Saint-Roch, n° 37., 19 février 1849
      inventaire après décès; Neuve-Saint-Roch (rue); Porché, Pierre
    - Inventaire après décès de Marie-Virginie Roux, épouse de Jean Touya dit Lapet, décédée le 22 septembre 1848, rue du Val de Grâce, n° 9., 10 mars 1849
      inventaire après décès; Val-de-Grâce (rue du); Roux, Marie-Virginie; Touya, Jean; Lapet, Jean
    - Inventaire après décès de Catherine-Françoise Fortin Laroque, épouse de Louis-Michel Allendy, rue Saint-Martin, n° 203., 10 mars 1849
      inventaire après décès; Saint-Martin (rue); Fortin Laroque, Catherine-Françoise; Allendy, Louis-Michel
    - Inventaire après décès de Louis-Etienne-Auguste Amiard, à Clichy, rue de Neuilly, n° 25., 21 mai 1849
      inventaire après décès; Clichy (Hauts-de-Seine); Amiard, Louis-Etienne-Auguste
    - Inventaire après décès de Antoine-Adolphe Bonnet, décédé le 28 avril 1849, rue des Belges, n° 8., 29 mai 1849
      inventaire après décès; Bonnet, Antoine-Adolphe
    - Inventaires après décès de Suzanne-Jeanne Bouchat, veuve de Aimé-Marie-Jean Gaultier, décédée le 21 mai 1849, et de Alexandrine-Eléonore Darnouville, décédée le 12 mai 1849., 11 juin 1849
      inventaire après décès; Bouchat, Suzanne-Jeanne; Gaultier, Aimé-Marie-Jean; Darnouville, Alexandrine-Eléonore
    - Inventaire après décès de Marie-Virginie Sirugue ou Serugue, épouse de Gabriel Moutier, décédée le 4 juin 1849, rue Montmartre, n° 10., 15 juin 1849
      inventaire après décès; Montmartre (rue); Sirugue, Marie-Virginie; Moutier, Gabriel; Serugue, Marie-Virginie
    - Inventaire après décès de Catherine-Josèphe Leclercq, épouse de François-Marie Codemus, décédée le 2 juin 1849, rue du Vieux Colombier, n° 31., 2 juillet 1849
      inventaire après décès; Vieux-Colombier (rue du); Leclercq, Catherine-Josèphe; Codemus, François-Marie
    - Inventaire après décès de François-Léopold comte de Valmont, décédé le 6 juin 1849, rue de la Pépinière, n° 18., 4 juillet 1849
      inventaire après décès; Pépinière (rue de la); Valmont, François-Léopold de
    - Inventaire après décès de Marie-Pélagie-Eulalie de Bridien, épouse de Charles-Antoine Bury, décédée le 14 avril 1849, rue de Cléry, n° 23., 7 juillet 1849
      inventaire après décès; Cléry (rue de); Bridien, Marie-Pélagie-Eulalie de; Bury, Charles-Antoine
    - Inventaire après décès de Anne-Victoire Lescuyer, veuve de Claude-Balthazard Carlier, décédée le 28 juin 1849, rue Sainte-Anne, n° 48., 7 juillet 1849
      inventaire après décès; Sainte-Anne (rue); Lescuyer, Anne-Victoire; Carlier, Claude-Balthazard
    - Inventaire après décès de Pierre Alla, décédé le 20 juin 1849, rue de Clichy, n° 52., 14 juillet 1849
      inventaire après décès; Clichy (rue de); Alla, Pierre
    - Inventaire après décès de Mathieu-Edouard Kiefer, décédé le 22 juin 1849 à Passy., 20 juillet 1849
      inventaire après décès; Passy (ancienne commune); Kiefer, Mathieu-Edouard
    - Inventaire après décès de Joseph Querret, décédé le 21 mai 1849 aux Ternes près Paris, avenue des Ternes, passage Charlot., 23 juillet 1849
      inventaire après décès; Ternes (avenue des); Querret, Joseph
    - Inventaire après décès de Lambertine-Joseph Délisée, veuve de Jean-Baptiste Travailleur., 25 juillet 1849
      inventaire après décès; Délisée, Lambertine-Joseph; Travailleur, Jean-Baptiste
    - Inventaire après décès (substituant Me Lejeune) de Pacifique-Josèphe Hermant, décédée le 11 juin 1849, rue du Faubourg Saint-Denis, n° 110., 25 juillet 1849
      inventaire après décès; Faubourg-Saint-Denis (rue du); Hermant, Pacifique-Josèphe
    - Continuation d'inventaire après décès (subst. Me Lejeune) de Gabriel Crétin, décédé le 31 mai 1849, rue du Faubourg Saint-Honoré, n° 153., 26 juillet 1849
      inventaire après décès; Faubourg-Saint-Honoré (rue du); Crétin, Gabriel
    - Inventaire après décès (subst. Me Lejeune) de Joseph-Marie-Maurice Morra, décédé le 8 juin 1849., 3 août 1849
      inventaire après décès; Morra, Joseph-Marie-Maurice
    - Inventaire après décès de Anne-Victoire Lescuyer, veuve de Claude-Balthazard Carlier, décédée le 28 juin 1849 à (?) (Seine-et-Oise)., 10 août 1849